臺灣高雄地方法院刑事判決　　　　　　　　　　　　九十一年度易字第二九二一號
　　公　訴　人　臺灣高雄地方法院檢察署檢察官
　　被　　　告　甲○○
右列被告因毒品危害防治條例案件，經檢察官提起公訴（八十九年度毒偵字第六四八
七號），本院判決如左：
    主  文
甲○○連續施用第二級毒品，處有期徒刑陸月，如易科罰金，以參佰元折算壹日，又
扣案之安非他命貳小包（驗前毛重零點玖公克，驗後毛重零點捌公克）、裝安非他命
用之殘渣袋貳只、專供施用毒品安非他命之用之自製玻璃燈泡肆個、吸管參支，均沒
收銷燬之。
    事  實
一、甲○○除曾犯違反槍砲彈藥刀械管制條例之罪及毀損等罪外，另亦犯違反麻醉藥
    品管理條例之罪而經本院分別以八十年度易字第四一七三號、八十一年度易字第
    三九六六號，判處有期徒刑六月、七月確定，並分別執行完畢（以上前科均不構
    成累犯）。其於八十七年間又因施用毒品案件，分別經本院以八十七年度毒聲字
    第二二Ｏ九號裁定送觀察勒戒、八十七年度毒聲字第二五二八號裁定送強制戒治
    後，嗣以八十八年度毒聲字第一Ｏ九五號裁定停止戒治交付保護管束期滿，而由
    台灣高雄地方法院檢察署檢察官於八十八年十月五日，以八十八年度戒毒偵字第
    二三三號不起訴處分確定。詎甲○○仍不悔改，自八十九年七、八月間起至同年
    九月十九日上午八時許，基於概括之犯意，在其高雄縣田寮鄉崇德村山頂巷六號
    之住處，平均每天施用第二級毒品安非他命一次，直至八十九年九月二十日十八
    時三十分許，警方因甲○○之子王建偉報案，始查獲甲○○施用毒品之事實，並
    當場於甲○○之住家房間扣得專供施用毒品安非他命之用之自製玻璃燈泡四個、
    安非他命二小包（驗前毛重零點九公克，驗後毛重零點八公克）、裝安非他命用
    之殘渣袋二只，在甲○○之ＶＴ－六Ｏ二一號自用小客車內扣得專供施用毒品安
    非他命之用之吸管三支。
二、案經高雄縣警察局湖內分局報告台灣高雄地方法院檢察署檢察官偵查起訴。
    理  由
一、訊據被告甲○○對於右揭犯罪事實均坦承不諱，核與證人王建偉即被告之長子於
    警訊中之證述，大致相符，且復有扣案之扣得專供施用毒品安非他命之用之自製
    玻璃燈泡四個、白色晶體二小包（驗前毛重零點九公克，驗後毛重零點八公克）
    、裝安非他命殘渣袋二只，專供施用毒品安非他命之用之吸管三支，可資佐證；
    而扣案之白色晶體二小包（驗前毛重零點九公克，驗後毛重零點八公克），經本
    院送請高雄醫學大學附設中和紀念醫院鑑定之結果，確含有甲基安非他命之成分
    ，有卷附之高雄醫學大學附設中和紀念醫院（下稱中和醫院）管藥認可字第ＯＯ
    五號檢驗報告一份可按，是扣案之白色晶體應屬安非他命無訛；又扣案之自製玻
    璃燈泡四個、裝安非他命殘渣袋二只、吸管三支上經檢驗後均有甲基安非他命殘
    餘之反應，亦有卷附上述之中和醫院檢驗報告可按；此外，被告於經警查獲後所
    採集之尿液送驗結果呈現有甲基安非他命陽性反應，有高雄縣政府衛生局煙毒尿
    液檢驗成績書一紙，附卷可憑，足認被告之自白與事實相符，被告施用毒品之犯
    行，堪予認定。
二、核被告甲○○施用安非他命之行為，係犯毒品危害防制條例第十條第二項之施用
    第二級毒品罪。被告持有第第二級毒品安非他命，嗣進而施用之，持有之低度行
    為各應為施用之高度行為所吸收，不另論罪。又被告先後多次施用第二級毒品之
    行為，時間緊接，犯罪構成要件相同，顯係出於概括之犯意為之，為連續犯，應
    依刑法第五十六條之規定分別以一罪論，並加重其刑。再公訴意旨雖僅起訴被告
    於八十九年九月十九日八時許施用一次第二級毒品安非他命之犯行，惟被告於本
    院審理中坦承其自八十九年七、八月間開始即有連續施用安他命之犯行（本院九
    十一年十月十六日審判筆錄），是被告施用安非他命既係基於概括之犯意而為之
    ，則未經起訴之部分與檢察官起訴之部分，即有連續犯之裁判上一罪關係，其一
    部起訴之效力及於全部，故本院自得併予審究。爰審酌被告前曾犯違反麻醉藥品
    管理條例之罪，經本院分別以八十年度易字第四一七三號、八十一年度易字第三
    九六六號，判處有期徒刑六月、七月確定，並分別執行完畢，其素行非佳，及被
    告於八十七年、八十八年間經觀察勒戒、強制戒治後仍再犯本罪，有台灣高等法
    院被告全國前案紀錄表及台灣高雄地方法院檢察署刑案資料查註紀錄表各一份附
    卷足參，顯見其並無戒除毒害之決心，所犯罪行乃自戕之行為，尚無害及他人，
    及其犯後坦承部分犯行，態度尚稱良好等一切情狀，量處如主文所示之刑，並諭
    知易科罰金之折算標準。末查，扣案之自製玻璃燈泡四個、吸管三支，均係專供
    被告施用毒品所用之物，業經被告自承在卷，是該等物品與扣案之安非他命二小
    包（驗前毛重零點九公克，驗後毛重零點八公克）及具有安非他命之殘餘而與安
    非他命不可分離之裝安非他命用之殘渣袋二只，不問屬於犯人與否，均應依毒品
    危害防制條例第十八條第一項之規定宣告沒收，併予敘明。
三、至併案意旨另分別以：被告甲○○另於九十一年六月七日七時至同年月八日七時
    有施用第一級毒品海洛因、第二級毒品安非他命（九十一年度毒偵字第四八九二
    號），及被告於九十一年七月七日有施用第二級毒品安非他命之犯行（九十一年
    度毒偵字第三五八三號），與本案之犯行有連續犯之裁判上一罪關係，而移請併
    辦等語。惟按連續犯之成立，除須數行為間具時間、空間、場所、機會上具有密
    切連接之連續性，並違犯構成要件相同之罪名外，需以連續之數行為細出於概括
    之犯意為之，亦即多次之犯行自始即出於同一之犯罪計畫內，始足當之。查被告
    於本案經查獲後，即經送強制戒治，並於九十年三月二十七日停止戒治出所，有
    法務部全國檢察官線上查詢刑案人犯在監所最新資料系統表一份，在卷可稽，而
    被告於本次戒治出所後即有心戒除施用毒品惡習，不想再施用毒品，且被告於本
    次戒治出所後，亦有一年多未曾施用毒品，業據被告於本院中分別供述明確（見
    本院九十一年九月二十四日訊問筆錄、九十一年十月十六日審判筆錄），是被告
    雖又於九十一年六、七月再次有施用毒品之犯行，惟該等犯行與本案被告施用毒
    品之犯行，約時間相隔二年，且被告於本案遭查獲送戒治後，其亦有心戒除毒品
    惡習，是尚難認檢察官移請併辦之部分與本案，自始即出於同一之犯罪計畫，而
    數行為間具有時間、空間、場所、機會之密接性，故檢察官移請併辦之部分與本
    院審理之部分，尚非連續犯之裁判上一罪關係，爰將檢察官移請併辦部分，移回
    由檢察官另行卓處，併此敘明。
據上論斷，應依刑事訴訟法第二百九十九條第一項前段，毒品危害防制條例第十條第
第二項、第十八條，刑法第十一條、第五十六條、第四十一條第一項，罰金罰鍰提高
標準條例第二條，判決如主文。
本案經檢察官陳宗吟到庭執行職務。
中      華      民      國    九十一    年      十      月     三十     日
                                  臺灣高雄地方法院刑事第二庭
                                      審判長法  官  陳明富
                                            法  官  劉定安
                                            法  官  吳志豪
右正本證明與原本無異。
如不服本判決，應於判決送達後十日內，向本院提出上訴狀。
                                            書記官  楊真芬
中      華      民      國    九十一    年      十      月     三十一   日
附錄本案論罪科刑法條：
毒品危害防制條例第十條第二項
施用第二級毒品者，處三年以下有期徒刑。
